臺灣臺中地方法院刑事判決　　　　　　　　　　 九十一年度交訴字第廿九號
　　公　訴　人　臺灣臺中地方法院檢察署檢察官
　　被　　　告　乙○○
　　選任辯護人　蕭文濱
右列被告因公共危險案件經檢察官提起公訴（九十年度偵字第二一九六二號）本院判
決如左：
    主      文
乙○○駕駛動力交通工具肇事，致人受傷而逃逸，處有期徒刑陸月，如易科罰金，以
參佰元折算壹日。緩刑參年。
    事      實
一、乙○○於民國（下同）九十年十月十七日下午四時三十分許，駕駛車牌號碼６Ｖ
    －一五八號貨車，行至台中市○區○○街與東英二街口，不慎與甲○○所騎乘車
    牌號碼ＮＱＶ－三二二號機車發生碰撞車禍，致甲○○人車倒地，受有胸部挫傷
    之傷害（傷害部分經和解未據告訴），詎乙○○明知車禍肇事致人受傷，竟未下
    車加以察看而加速逃逸，嗣經路人記明車號後報警循線查獲。
二、案經台中市警察局第三分局報請台灣台中地方法院檢察署檢察官偵查起訴。
    理      由
一、訊據被告乙○○固坦承車禍後駛離現場之事實不諱，惟辯稱係機車撞擊其右後車
    身，並非伊撞擊機車，故未察覺車禍發生，亦不知被害人因此受傷云云。然查：
    本件車禍撞擊後，被害人人車倒地，機車碎裂物散落一地，足見具相當之撞擊力
    ，而被告所駕駛之貨車係一般之中型貨車，車身非長，體積亦不大，有現場照片
    八張附卷可查，是依常理，被告承受此撞擊力後，豈有渾然不知之理？所辯無非
    卸責之詞，不足採信。此外，復有台中市○○○道路交通事故調查表一份附卷可
    稽，而被害人甲○○因本次車禍，受有胸部挫傷之傷害，亦有台中市澄清綜合醫
    院診斷證明書一份附卷可資佐證。從而本案事證明確，被告犯行堪予認定。
二、核被告所為，係犯刑法第一百八十五條之四肇事逃逸罪。爰審酌被告肇事致人受
    傷未即時救護及所生危害、犯後態度等一切情狀，量處如主文所示之刑，並諭知
    易科罰金之折算標準。又被告未曾受有期徒刑以上刑之宣告，有台灣高等法院被
    告全國前案紀錄表及臺灣台中地方法院檢察署刑案資料查註紀錄表在卷可稽，本
    院認被告經此教訓，應知謹慎而無再犯之虞，因認被告所宣告之刑，以暫不執行
    為適當，爰併宣告緩刑三年，以勵自新。
據上論斷，應依刑事訴訟法第二百九十九條第一項前段、刑法第一百八十五條之四、
第四十一條第一項前段、第七十四條第一款，判決如主文。
中    華    民    國      九十一      年       六      月     十二      日
                                    臺灣臺中地方法院交通法庭
                                        法  官  郭  德  進
右正本證明與原本無異。
如不服本判決，應於判決送達後十日內向本院提出上訴狀( 應附繕本 )，上訴於臺灣
高等法院臺中分院。
                                        書記官
中    華    民    國      九十一      年       六      月      十四     日
刑法第一百八十五條之四：
駕駛動力交通工具肇事，致人死傷而逃逸者，處六月以上五年以下有期徒刑。
                                                                        Ａ
